【裁判字號】    92,訴,33
【裁判日期】    920317
【裁判案由】    修繕房屋
【裁判全文】
臺灣基隆地方法院民事判決                            九十二年度訴字第三三號
    原      告  甲○○
    被      告  乙○○
右當事人間請求修繕房屋事件，本院判決如左：
    主    文
原告之訴及假執行之聲請均駁回。
訴訟費用由原告負擔。
    事    實
甲、原告方面：
一、聲明：求為判決被告應將門牌號碼基隆市○○街八十四巷一二○號房屋（以下簡
    稱系爭房屋）之廁所及陽台積水情形予以修繕、以水泥修補粉光牆之龜裂處、施
    作屋頂防水措施及修繕窗角滲水情形，並願提供擔保聲請宣告假執行。
二、陳述：兩造於民國八十二年九月間簽訂房屋新建契約書，約定工程總價新臺幣（
    下同）二百六十九萬八千元，由被告興建系爭房屋，但被告偷工減料，末依建築
    成規施作工程，致系爭房屋有廁所與陽台嚴重積水，且牆壁龜裂及屋頂與窗角嚴
    重滲水等瑕疵。嗣被告於八十八年三月間出具切結書，同意於八十八年四月三十
    日前免費施作：(一)修繕廁所及陽台之積水，(二)以水泥修補粉光牆之龜裂處，(三)屋
    頂防水措施，(四)窗角滲水之修繕等工程，惟被告施工方法草率，上開瑕疵均未改
    善，為此起訴請求被告履行修補義務。
三、證據：提出房屋新建合約、切結書、聲請調解書、基隆市中山郵局第一三六號存
    證信函影本各一件。
乙、被告方面：
一、聲明：求為判決如主文所示。
二、陳述：被告於八十二年將系爭房屋興建完成後，原告認為符合約定之品質，始給
    付尾款，詎原告於八十八年間主張有瑕疵而聲請調解，因系爭房屋位處山坡地，
    且距被告興建完成時間相隔甚久，有可能因其他因素損壞，而依房屋新建合約之
    約定，被告亦不須負保固責任，惟念在兩造朋友情誼，始同意免費為原告修繕，
    被告於八十八年四月間修繕完成後，原告均未再通知被告房屋有何瑕疵，如果有
    瑕庛，原告不會現在才提起訴訟，被告完成工作已有多年，原告自不得再請求被
    告修補。
    理    由
一、原告主張：兩造於八十二年八月間簽訂房屋新建合約，約定工程總價二百六十九
    萬八千元，由被告興建門牌號碼基隆市○○街八十四巷一二○號房屋，但完成後
    有廁所及陽台積水、牆壁龜裂、屋頂漏水、窗角滲水等瑕疵，被告遂於八十八年
    三月間出具切結書，同意於八十八年四月三十日前免費修繕，經被告修繕後，上
    開瑕疵均未改善，故起訴請求被告履行其修補義務。
二、被告則以：原告所稱系爭房屋之瑕疵，並非被告施工所造成，不應由被告負責，
    且距被告完成工作時間已有多年，原告應不得再請求被告修補等語，作為抗辯。
三、原告主張兩造於八十二年八月間簽訂房屋新建合約，約定工程總價二百六十九萬
    八千元，由被告興建系爭房屋，原告發現有廁所及陽台積水、牆壁龜裂、屋頂漏
    水、窗角滲水等瑕疵，被告並於八十八年三月間出具切結書，同意於八十八年四
    月三十日前免費施作系爭房屋關於：(一)修繕廁所及陽台之積水，(二)以水泥修補粉
    光牆之龜裂處，(三)屋頂防水措施，(四)窗角滲水之修繕等工程，被告已依該切結書
    內容施作等事實，為兩造所不爭執，並有原告所提房屋新建合約、切結書影本各
    一件為證，自堪信此部分之主張為真實。
四、按承攬係當事人約定，一方為他方完成一定之工作，他方俟工作完成給付報酬之
    契約，民法第四百九十條定有明文。又依民法第四百九十三條至第四百九十五條
    之規定，工作有瑕疵者，定作人有瑕疵修補請求權、報酬減少請求權、契約解除
    權及損害賠償請求權。而定作人請求承攬人負瑕疵擔保責任之期限，分為瑕疵發
    見期限及權利行使期限，前者謂定作人應於一定期限內發見瑕疵，否則權利歸於
    消滅之期限，民法第四百九十八條至第五百條之規定屬之；後者指擔保責任發生
    後，應及時行使瑕疵擔保之各項請求權，否則即不得再行使，民法第五百十四條
    之規定屬之。另民法第四百九十八條及第四百九十九條所規定之瑕疵發見期限，
    得以契約加長，但不得減短，民法第五百零一條亦定有明文。查兩造於八十二年
    九月間簽訂房屋新建合約，約定工程總價二百六十九萬八千元，由被告興建系爭
    房屋，故上開合約係以被告為原告完成建築物之承攬契約，而該承攬契約並未約
    定瑕疵擔保期限，自應適用民法第四百九十九條、第五百十四條之規定，原告應
    於工作交付後五年內發見瑕疵，並於發見後一年內主張權利。又依系爭合約第五
    條所約定之付款方式，尾款於交屋後付清，原告於八十三年二月二月二十八日付
    清尾款，足見被告於八十三年二月二十八日以前即已將系爭房屋交付原告，原告
    主張被告興建之系爭房屋有瑕疵，固得行使瑕疵修補請求權，然原告至九十二年
    一月十四日始提起本件訴訟，顯已逾上開五年之瑕疵發現期限及一年之權利行使
    期限，自不得再行主張。嗣原告於八十八年二月間主張被告興建之系爭房屋有瑕
    疵，故兩造合意由被告免費修繕，被告遂於八十八年三月間出具切結書同意於八
    十八年四月三十日前免費施作系爭房屋關於：(一)修繕廁所及陽台之積水，(二)以水
    泥修補粉光牆之龜裂處，(三)屋頂防水措施，(四)窗角滲水之修繕等工程，為兩造所
    自承，並有原告所提聲請調解書附卷可以參考，則該切結書應係基於被告就完成
    之工作物應負之承攬人瑕疵擔保責任而產生，並非兩造另外成立之法律關係，而
    原告之瑕疵修補請求權已逾法律規定所得行使之期限，已如前述，且被告已依上
    開切結書內容施作，原告再依據切結書請求被告修補瑕疵，於法無據。
五、綜上所述，原告依承攬之法律關係行使瑕疵修補請求權，求為命如原告事實欄聲
    明所示之判決，為無理由，應予駁回。原告之訴既經駁回，其假執行之聲請失所
    依據，併予駁回。
據上論結，本件原告之訴為無理由，依民事訴訟法第七十八條，判決如主文。
中      華      民      國    九十二    年      三      月      十七    日
~B臺灣基隆地方法院民事庭
~B    法      官  陳湘琳
右為正本係照原本作成。
對於本判決如有不服，須於判決送達後二十日內，向本院提出上訴書狀，上訴於臺灣
高等法院，並按他造當事人之人數附具繕本。
中      華      民      國    九十二    年      三      月      十八    日
~B    法院書記官  許世賢


司法院資訊處製作；財團法人民間司法改革基金會備份。
